# 请问对出口型企业如何审计收入和客户的真实性呢

提问人：五老峰 时间：2011-11-09 23:29:34
有一家企业是做外贸生意的，也想做IPO，其销售合同基本上是电子邮件，出口销售发票也是自己开给自己。很多客户打钱过来的都会通过很多账户打钱过来，这些付款账户的名称很多与合同与发票、报关单上的名称不符，企业说是对方委托其他方付款，感觉这些收入的真实性还真不好确认。 我想问一下各位，对外贸型的企业做IPO审计，一般会如何要求企业进行客户规范呢？要不要要求付款单上的客户信息与合同一致呢？ 做外贸型的企业做IPO审计，一般还会遇到什么问题呢？又如何处理呢？ 谢谢！

回答人：chenyiwei
回复 五老峰 的帖子
个人建议：
应注意确保报关单、出口发票、装运单据、结算单据等相关单据上的进口商名称一致，并且从进口商收到相应货款（如果确实属于代收代付的，应取得三方协议或者代收代付委托书），同时关注现行的进出口外汇核销等外汇管理规定和税务规定的遵循情况，确保出口退税和视同内销补税的计算和缴纳符合规定。 对于重要的境外客户，一般是要求券商进行实地核查的。在此方面，会计师和律师也可予以配合。 总体上，目前阶段由于国际市场形势不明朗、出口退税政策多变以及企业利润对出口退税的依赖等原因，出口型企业的IPO前景可能会受到一定限制。